臺灣新北地方法院板橋簡易庭民事裁定
111年度板聲字第44號
聲  請  人  
即  原  告  鄧慧敏  
相  對  人  
即  被  告  鄧慧娥  
上列聲請人因與相對人間確認本票債權不存在事件，聲請停止強
制執行，本院裁定如下：
    主  文
聲請人供擔保新臺幣玖萬元後，本院一一一年度司執字第二七六
七九號清償票款執行事件關於聲請人之強制執行程序，於本院一
一一年度板簡字第二九七號確認本票債權不存在事件調解或和解
成立、判決確定或撤回起訴前，應暫予停止。
    理  由
一、按發票人主張本票係偽造、變造者，於前條裁定（票據法第
    123條所定執票人就本票聲請法院裁定強制執行事件）送達
    後20日內，得對執票人向為裁定之法院提起確認之訴；發票
    人證明已依前項規定提起訴訟時，執行法院應停止強制執行
    ，但得依執票人聲請，許其提供相當擔保，繼續強制執行，
    亦得依發票人聲請，許其提供相當擔保，停止強制執行；發
    票人主張本票債權不存在而提起確認之訴不合於第1項之規
    定者，法院依發票人聲請，得許其提供相當並確實之擔保，
    停止強制執行，非訟事件法第195條第1項、第2項、第3項定
    有明文。
二、查，本件相對人即被告鄧慧娥以本院110年度司票字第10729
    號本票裁定（下稱系爭本票裁定）為執行名義，向本院聲請
    對聲請人名下之不動產為強制執行，經本院以111年度司執
    字第27679號清償票款之強制執行事件（下稱系爭執行事件
    ）受理在案，業經本院職權調取系爭執行事件卷宗無訛。而
    聲請人前以經本院裁定強制執行之系爭本票債權於聲請人與
    相對人間並不存在為由，於民國111年1月25日提起確認本票
    債權不存在之訴，復經調閱本院111年度板簡字第297號確認
    本票債權不存在之訴卷宗屬實，聲請人聲請停止執行，於法
    尚無不合。本院審酌聲請人所提起確認本票債權不存在事件
    ，係為不得上訴三審之案件，參考各級法院辦案期限實施要
    點規定，第1、2審簡易程序審判案件之期限分別為10個月、
    2年，共計2年10個月，加上裁判送達、上訴、分案等期間，
    兩造間確認本票債權不存在之訴審理期限約需3年，爰以此
    為預估本件確認本票債權不存在之訴獲准停止執行，因而致
    相對人執行延宕之期間，是以相對人因停止執行未能受償上
    開債權總額所受損害為上開債權總額之法定票據利息即90,0
    00元(計算式：票面金額500,000元×6％×3＝90,000元），為相
    對人因聲請人提起確認本票債權不存在之訴，因停止執行致
    未能即時受償之損害額，茲裁定如主文所示。
三、依非訟事件法第195條第3項，裁定如主文。
中　　華　　民　　國　　111 　年　　3 　　月　　17　　日
                  臺灣新北地方法院板橋簡易庭
                              法  官  吳孟竹
以上正本係照原本作成。
如不服本裁定，應於送達後10日內，向本院提出抗告狀並表明抗
告理由，如於本裁定宣示後送達前提起抗告者，應於裁定送達後
10日內補提抗告理由書（須附繕本）。
中　　華　　民　　國　　111 　年　　3 　　月　　17　　日
                              書記官  呂亞馨